【裁判字號】    95,重訴,391
【裁判日期】    990414
【裁判案由】    分割共有物
【裁判全文】
臺灣高雄地方法院民事判決             95年度重訴字第391號
原      告  簡梁金釵
            簡金城
            孫秀棉
上列三人共同
訴訟代理人  王家鈺律師
被      告  陳朱月嬌  住高雄市○○區○○路60號9 樓
            （即朱進登之承受訴訟人）
            朱政雄    住高雄市○○區○○街85號
                      居高雄市○○區○○街56巷47號
            朱水景    住高雄市○○區○○路47號
            朱寶發    住高雄市○○區○○街179號
            簡明壽    住高雄縣鳳山市○○路14號
            簡明利    住高雄市○○區○○路32號
上列一人
訴訟代理人  鄭淑貞律師
被      告  張勝雄    住台南縣新化鎮竹子腳247 之358號
            （即張登魁之承受訴訟人）
訴訟代理人  伍月好    住高雄縣鳳山市○○街33巷5號
被      告  張登安    住高雄市○○區○○路38巷11號3樓
            張同進    住高雄市○○區○○街90號
            張調吟    住高雄市○○區○○路48巷5號
            張調瑞    住高雄市○○區○○路187 號
                      居高雄市○○區○○路199巷18弄7號
兼上列三人共同
訴訟代理人  張清科    住高雄市○○區○○路114巷30號
被      告  張庚茂    住高雄市○○區○○路112巷58號
            張金富    住嘉義縣民雄鄉○○村○○路13號
            張耀展    住高雄市○○區○○街21之9號
兼上列三人共同
訴訟代理人  張振家    住高雄市○○區○○街10巷13號
被      告  張玉秀    住高雄縣鳳山市○○○路84之2號
            張玉淑    住高雄市○○區○○街68號
            張憶婕    位台北縣淡水鎮○○街28號3樓
            張耀中    住高雄市○○區○○街88號
            （上列四人均為張李官蘭之承受訴訟人）
            張金源    住高雄市○○區○○路112巷29號
            蔡明芬    住高雄市○○區○○街30之1號
                      居高雄市○○區○○街88號
            張銘    住高雄市○○區○○街76巷7號
            張梁阿尼  住高雄市○○區○○路69巷44號
            邱美靜    住高雄市○○區○○街27之1號
            簡瑞蘭    住高雄市○○區○○路174號
                      居高雄縣大寮鄉○○村○○路○段563
                        號
上列當事人間請求分割共有物事件，本院於民國99年3 月24日言
詞辯論終結，判決如下：
    主    文
被告張玉秀、張玉淑、張憶婕、張耀中應就被繼承人張李官蘭在
坐落高雄市○○區○○段三七三地號土地之所有權應有部分五百
零四分之二辦理繼承登記。
兩造共有坐落高雄市○○區○○段三七三地號土地、建、面積三
千零五十一平方公尺，其分割方法如附圖及附表一所示。
兩造應相互補償之金額如附表三之補償金額明細所載。
原告應將附圖所示斜線部分面積三十四平方公尺之土地，無償設
定地上權與被告張登安、張同進、張調吟、張調瑞、張清科、張
庚茂、張金源、張金富、蔡明芬、張銘、張耀展、張梁阿尼、
邱美靜、張勝雄、張振家、張玉秀、張玉淑、張憶婕、張耀中，
存續期間至該斜線部分之地上物滅失為止。
訴訟費用由兩造各按附表二所示之應有部分比例負擔。
    事實及理由
一、本件被告朱進登於訴訟中之民國97年11月21日死亡，並經其
    繼承人陳朱月嬌辦畢繼承登記及聲明承受訴訟；被告張登魁
    於訴訟中之95年10月1 日死亡，並經其繼承人張勝雄辦畢繼
    承登記及聲明承受訴訟；張李官蘭於訴訟中之96年11月26日
    死亡，並經其繼承人張玉秀、張玉淑、張憶婕、張耀中承受
    訴訟，經核與法律規定相符，應予准許，先予說明。另本件
    起訴時之被告簡秀玉、簡婉琳、許美蘭於訴訟中將其應有部
    分各2/168 出賣與原告簡金城，並經辦理移轉登記完畢，因
    簡金城亦同時為共有人，故僅調整其應有部分之比例，亦先
    說明。
二、被告陳朱月嬌、朱政雄、朱水景、朱寶發、簡明壽、張登安
    、張同進、張調吟、張調瑞、張清科、張庚茂、張金源、張
    金富、張銘、張耀展、張梁阿尼、邱美靜、張振家、張玉
    秀、張玉淑、張憶婕經合法通知，均未於言詞辯論期日到場
    ，核無民事訴訟法第386 條各款所列情形，爰依原告之聲請
    ，由其就此未到場被告部分一造辯論而為判決。
三、原告主張：坐落高雄市○○區○○段373 地號、建、面積3,
    051 平方公尺（下稱系爭土地），為伊等與被告所共有，應
    有部分如附表二所示。又系爭土地並無因物之使用目的不能
    分割或約定不為分割之情事，但因無法協議分割，故有提起
    裁判分割之必要。另被告張李官蘭於訴訟中死亡後，其繼承
    人張玉秀、張玉淑、張憶婕、張耀中尚未辦理繼承登記，爰
    一併請求其等就張李官蘭之應有部分辦理繼承登記。爰聲明
    求為求命張玉秀、張玉淑、張憶婕、張耀中應就張李官蘭在
    系爭土地之應有部分辦理繼承登記，及將附圖所示編號(1)部
    分分歸陳朱月嬌、朱政雄、朱水景、朱寶發共有，編號(2)部
    分分歸簡金城有，編號(3)部分分歸簡明壽所有，編號(4)部分
    分歸簡明利所有，編號(5)部分分歸簡金城及孫秀棉共有，編
    號(6)部分分歸簡瑞蘭所有，編號(7)部分分歸其餘共有人張登
    安等共有，編號(8)部分分歸簡梁金釵所有，編號(9)部分則為
    道路並由簡金城、孫秀棉及張登安等共有之判決。
四、被告方面：
  (一)張登安、張同進、張調吟、張調瑞、張清科、張庚茂、張金
    源、張金富、蔡明芬、張銘、張耀展、張梁阿尼、邱美靜
    、張勝雄、張振家、張玉秀、張玉淑、張憶婕、張耀中（下
    合稱張登安等）均陳稱：同意依現使用狀況為分割及分割後
    維持共有，但應留通道以供通行，並陳稱應有金錢補償等語
    。
  (二)陳朱月嬌、朱政雄、朱水景、朱寶發（下合稱陳朱月嬌等）
    ：同意依現使用狀況為分割及分割後維持共有，但因各筆土
    地價值不等，應有金錢補償等語。
  (三)簡明壽陳稱：同意分割，但希望分割後面臨道路部分有適當
    之面寬等語。
  (四)簡明利陳稱：同意分割，並希望分在面臨道路之空地，另就
    鑑定之補償金額認屬偏高等語。
  (五)簡瑞蘭陳稱：同意分割，且希望分在現使用之位置，不要拆
    屋，另就鑑定之補償金額認屬偏高等語。
五、兩造爭執及不爭執事項：
  (一)不爭執部分：
  1.坐落高雄市○○區○○段373 地號、建、面積3,051 平方公
    尺，為兩造所共有，應有部分如附表二所示。又系爭土地並
    無因物之使用目的不能分割或約定不為分割之情事，但無法
    協議分割。有土地登記謄本及地籍圖在卷可稽（見調字卷第
    8 、73～79頁，卷(二)第25～31、196 頁及外放鑑估報告書）
    。
  2.系爭土地上在附圖編號(1)上有陳朱月嬌等所有之建物，編號
    (2)上有簡家祠堂及不詳姓名第三人所有之建物，編號(3)上有
    簡明壽所有之建物，編號(5)上有張登安等所有之建物，編號
    (6)上有簡瑞蘭、簡秀玉（已將其應有部分出賣與簡金城）所
    有之建物，編號(7)上有張登安等所有之建物。業經本院會同
    地政人員履勘現場查明屬實，有勘驗筆錄、現場照片及地政
    人員測量後製作之複丈成果圖在卷可憑（見卷(一)169 ～184
    頁，卷(二)191 ～194 頁，卷(三)第123 ～134 頁）。
  3.簡金城及孫秀棉同意在所分得編號(5)之土地上無償提供附圖
    斜線所示34平方公尺之土地供張登安等設定地上權，期間至
    該地上物滅失時為止（見卷(四)第101、107、110、197頁）。
  4.張李官蘭於訴訟中之96年11月26日死亡，其繼承人為張玉秀
    、張玉淑、張憶婕、張耀中，但尚未辦理繼承登記。有戶籍
    謄本在卷可稽（見卷(四)第42～47頁）。
  (二)爭執部分：分割方法以如何分割為適當（含是否為金錢補償
    及補償金額為若干）。
六、原告主張坐落高雄市○○區○○段373 地號、建、面積3,05
    1 平方公尺，為兩造所共有，應有部分如附表二所示。又系
    爭土地並無因物之使用目的不能分割或約定不為分割之情事
    ，但無法協議分割等情，業據提出土地登記謄本及地籍圖為
    證（見調字卷第8 、73～79頁，卷(二)第25～31、196 頁），
    被告亦表示同意分割，則原告請求為裁判分割，即屬有據，
    應予准許。又原告主張被告張李官蘭於訴訟中死亡後，其繼
    承人張玉秀、張玉淑、張憶婕、張耀中尚未辦理繼承登記等
    情，亦有土地登記謄本及戶籍謄本在卷可憑（見卷(四)第43～
    47頁）。而依最高法院70年度第2 次民事庭會議決定事項所
    示：共有之不動產之共有人中一人死亡，他共有人請求分割
    共有物時，為求訴訟之經濟起見，可許原告就請求繼承登記
    及分割共有物之訴合併提起，即以一訴請求該死亡之共有人
    之繼承人辦理繼承登記並請求該繼承人於辦理繼承登記後，
    與原告及其餘共有人分割共有之不動產。則原告請求張玉秀
    等就張李官蘭在系爭土地之應有部分辦理繼承登記，亦屬有
    據，而應准許。
七、至就分割方案部分，經查：
  (一)按分割共有物時，法院應參酌當事人之聲明、共有物之性質
    、經濟效用及全體共有人利益等公平決之。又以原物為分配
    時，因共有人之利益或其他必要情形，得就共有物之一部分
    仍維持共有，為民法第824 條第4 項所明定。再者，分割共
    有物係以消滅共有關係為目的，故法院於裁判分割共有土地
    時，除該土地內之部分土地因使用目的不能分割（如共同使
    用之道路）或部分共有人明示願維持共有關係等情形外，即
    應將土地分配予各共有人單獨所有，不得創設新的共有關係
    ；且分割共有物除兼顧土地現有使用狀況，使儘可能不拆除
    現有建物外，仍應斟酌土地利用效益、當事人意願、共有物
    之使用情形、經濟效用及全體共有人之利益等情形而為適當
    及公平、合理之分割，亦有最高法院69年台上字第1831號判
    例意旨可資參酌。
  (二)系爭土地之地形略成偏南北向之不規則長方形，在面向西方
    部分有寬約8 米之道路即孔宅街，面向南方有公園及活動廣
    場，東方及北方則未面臨道路，土地上則有兩造各自所有之
    建物散落其間。其中如附圖編號(1)上有陳朱月嬌等所有之建
    物，編號(2)上有簡家祠堂及不詳姓名第三人所有之建物，編
    號(3)上有簡明壽所有之建物，編號(5)上有張登安等所有之建
    物，編號(6)上有簡瑞蘭、簡秀玉（已將其應有部分出賣與簡
    金城）所有之建物，編號(7)上有張登安等所有之建物等情，
    業經本院會同地政人員履勘現場查明屬實，有勘驗筆錄、現
    場照片及地政人員測量後製作之複丈成果圖在卷可憑（見卷
    (一)169 ～184 頁，卷(二)191 ～194 頁，卷(三)第123 ～134 頁
    ）。
  (三)就分割位置部分，依系爭土地之上使用情形及兩造均表示希
    望能分在現使用房屋所在之位置為斟酌後（面寬如附圖所示
    ）本院認為：
  1.若將附圖所示之編號(1)部分218 平方公尺分由陳朱月嬌等取
    得並維持共有，編號(2)部分674 平方公尺由簡金城取得，編
    號(3)部分254 平方公尺由簡明壽取得，編號(4)部分145 平方
    公尺由簡明利取得，編號(5)部分765 平方公尺由簡金城取得
    其中279 平方公尺、孫秀棉取得其中486 平方公尺，並維持
    共有，編號(6)部分218 平方公尺由簡瑞蘭取得，編號(7)部分
    360 平方公尺由張登安等取得並維持共有，編號(8)部分327
    平方公尺由簡梁金釵取得之分割方法，不僅可以維持現各共
    有人所有建物之大致完整性，不致因需拆除而損及經濟使用
    效益，且亦大致符合兩造表示分割後願取得之位置，對兩造
    而言，應屬較為合理適當之分割方法。又簡明壽部分之地形
    雖呈L 型，但因其所有房屋在後段位置，且前段部分有非共
    有人之第三人所有之建物（無法依強制執行法第131 條規定
    為拆除），故不宜分歸其所有（簡金城則同意分得該部分）
    ，然仍維持其有面寬有5.78公尺之寬度。另簡金釵部分雖分
    至最東側之位置，但因其為鄰地即同段383 地號土地之所有
    人，可與該筆土地合併後整體使用，且另有通路可供通行，
    並無損及其經濟效益，且此亦為其同意之分割方案，故應屬
    適當。至張登安等分割取得之位置位於最北端，但因其現有
    使用之房屋即位於該處，其等並表示願分在該位置，且此分
    割方法亦同時有另闢道路供通行、金錢補償及設定地上權供
    地上物無償使用之配套方案（詳後述），故對張登安等之權
    益亦有適當之補償，應屬合理。
  2.又因朱陳月嬌等就分得之編號(1)部分，簡金城及孫秀棉就分
    得之編號(5)部分，張登安等就分得之編號(7)部分，因其等均
    表示於分割後維持共有，故均依其等之意願就此部分為維持
    共有之方式。至其等間之應有部分，在編號(1)之朱陳月嬌等
    部分，則為陳朱月嬌1/3 、朱政雄1/3 、朱水景1/6 、朱寶
    發1/6 ；在編號(5)部分為簡金城279/765 ，孫秀棉486/765
    ；在編號(7)張登安等部分，則為如附表一應有部分欄所示。
  3.至編號(9)部分，係因張登安等取得之編號(7)部分，與道路間
    並無適宜之聯絡，為使得以永續通行，爰留面寬3.05公尺之
    通路至孔宅街，並徵得簡金城及孫秀棉之同意，由其等負擔
    較大比例之面積即各41平方公尺，而由張登安等負擔8 平方
    公尺之方式保持共有，以維張登安等通行之方便，並避免袋
    地之困擾。
  (四)至分割後之金錢及其他配套補償方法部分：
  1.按以原物為分配時，如共有人中有未受分配，或不能按其應
    有部分受分配者，得以金錢補償之。為民法第824 條第3 項
    所明定。另關於共有物之分割，如依原物之數量按其應有部
    分之比例分配，價值顯不相當者，依其價值按其應有部分比
    例分配，仍不失為以原物分配於各共有人，否則，不顧慮經
    濟上之價值，一概按其應有部分核算之原物數量分配者，將
    顯失公平，惟依其價值按應有部分比例分配原物，如有害經
    濟上之利用價值者，應認有（修正前）民法第824 條第3 項
    之共有人中有不能按其應有部分受分配之情形，得以金錢補
    償之。亦有最高法院63年台上字第2680號判例意旨可供參酌
    。
  2.經查，兩造於系爭土地經採用上開附圖所示之分割方法後所
    分別取得之土地，其臨路狀況及位置各有不同，其中張登安
    等取得部分並未面臨道路，雖已另開設通之方式以避免袋地
    之困擾，但與其他共有人分得之土地，其經濟價值仍明顯有
    所不同，則為使分割後各筆土地間之價值得與其原有之應有
    部分換算之價值相當，自有以金錢為補償之必要。又經將附
    圖所示之分割方法送請蔡明璋建築師鑑定兩造各分得位置於
    分割前後之價差情形，經該事務所斟酌系爭土地於99年1 月
    間之公告現值為每平方公尺7,000 元，並參酌分割後有臨街
    地段及裡地，且勘估系爭土地所在位置及分割後之地形態樣
    等情為研析後，鑑定並說明每平方公尺之價值為(1)、(2)、(3)
    、(4)、(6)部分均為15,200元，(5)部分為14,600元，(8)部分為
    14,000元，(7)、(9)部分為8,956 元，有該鑑估報告書在卷可
    稽（見外放之鑑估報告書）。
  3.然查，上開鑑估報告雖係以先估算(8) 部分土地為每平方公尺
    14,000元為基準，再參酌各筆土地面臨道路或裡地或使用性
    質等為增減價值之評估，而評估出上開分割後各筆土地之價
    值。但此項評估結果將系爭土地每平方公尺之基準值以14,0
    00元計算，而將面臨孔宅街之(1)、(2)、(3)、(4)、(6)分土地均
    評為15,200元，與99年1 月間始調整之公告現7,000 元相較
    ，已達該公告現值之2 倍以上，參酌系爭土地係位於小港區
    之東北方位，依鑑估報告所載係交通尚稱便利，生活機能尚
    可，則其評估基準及各筆土地之評估結果尚難謂為完全適當
    。本院斟酌上開各筆土地之位置、地形及面臨路寬並99年之
    公告現值等一切情狀，認(1)、(2)、(3)、(4)、(6)部分均以12,2
    50元，(5)部分為11,750元，(8)部分為11,250元，(7)、(9)部分
    為7,200 元（亦即約為鑑估數值之8 成），較為適當及合理
    ，並據以計算各共有人及分割前後各筆土地之價值及兩造間
    應相互找補之金錢補償金額如附表三、四所示。
  4.又簡金城及孫秀棉就張登安等人所有於分割後占用如附圖斜
    線所示面積34平方公尺部分，於本院審理中表示同意在該部
    分房屋未滅失前同意不請求拆除，並同意就該部分面積無償
    設定地上權與張登安等人，存續期間則至占用該部分土地上
    之房屋滅失為止，且為張登安等人所同意，因兩造均已同意
    此一方案為分割調整價值之補償方式，故一併於主文中為宣
    示，併予說明。
五、綜上所述，本件原告依民法第823 條及第824 條規定，請求
    合併分割系爭土地，為有理由。本院並斟酌系爭土地之使用
    狀況及經濟利益等情事，而判決如主文第二、三、四項所示
    之分割方案。
六、又分割共有物之訴訟，係共有土地共有人之請求而分割與各
    共有人單獨所有，如將訴訟費用完全由被告負擔，即顯失公
    平。本院審酌本件訴訟之性質，認訴訟費用應由兩造依附表
    所示應有部分之比例負擔，較為適當，爰一併宣示如主文第
    四項所示。
七、據上論結：本件原告之訴為有理由，依民事訴訟法第385 條
    第1 項前段、第80條之1 ，判決如主文。
中    華    民    國    99    年    4     月    14    日
                            民事第七庭
                                審判長法  官  林紀元
                                      法  官  蘇姿月
                                      法  官  黃悅璇
以上正本係照原本作成。
如不服本判決，應於送達後20日內，向本院提出上訴狀並表明上
訴理由，如於本判決送達前提起上訴者，應於判決送達後10日內
補提上訴理由書（須附繕本）。
中    華    民    國    99    年    4     月    14    日
                                      書記官  蔡靜雯
┌─────────────────────────┐
│附表一：分割取得位置、面積及分割後之應有部分比例  │
├─────┬──────┬─────┬──────┤
│編      號│面        積│取  得  人│應有部分比例│
├─────┼──────┼─────┼──────┤
│    (1)    │218 平方公尺│朱陳月嬌  │1/3         │
│          │            │朱政雄    │1/3         │
│          │            │朱水景    │1/6         │
│          │            │朱寶發    │1/6         │
├─────┼──────┼─────┼──────┤
│    (2)    │674 平方公尺│簡金城    │1/1         │
├─────┼──────┼─────┼──────┤
│    (3)    │254 平方公尺│簡明壽    │1/1         │
├─────┼──────┼─────┼──────┤
│    (4)    │145 平方公尺│簡明利    │1/1         │
├─────┼──────┼─────┼──────┤
│    (5)    │765 平方公尺│簡金城    │279/765     │
│          │            │孫秀棉    │486/765     │
├─────┼──────┼─────┼──────┤
│    (6)    │218 平方公尺│簡瑞蘭    │1/1         │
├─────┼──────┼─────┼──────┤
│    (7)    │360 平方公尺│張登安等  │如註1       │
├─────┼──────┼─────┼──────┤
│    (8)    │327 平方公尺│簡金釵    │1/1         │
├─────┼──────┼─────┼──────┤
│    (9)    │90  平方公尺│張登安等  │如註2       │
│          │            │簡金城    │41/90       │
│          │            │孫秀棉    │41/90       │
├─────┴──────┴─────┴──────┤
│註1 ：張登安等人分割後取得之(7)部分，按其原應有部分│
│      比例換算結果，其比例分別為張清科、張同進均為│
│      72/478，張庚茂、張梁阿尼、邱美靜均為42/478，│
│      張調瑞、張調吟均為36/478，張振家、張銘、張│
│      耀展均為24/478，張勝雄、張登安均為16/478，張│
│      金源、張金富、蔡明芬均為8/478 ，張玉秀、張玉│
│      淑、張憶婕、張耀中均為1/478。               │
│註2 ：張登安等人在(9)部分共分擔8 平方公尺即應有部分│
│      8/90，其內部之應有部分比例，應再依上開註1 所│
│      示之比例予以換算。                          │
└─────────────────────────┘
┌───────────────────────────┐
│附表二：應有部分比例                                  │
├──────┬──────┬──────┬──────┤
│共  有  人  │應有部分    │共  有  人  │應有部分    │
├──────┼──────┼──────┼──────┤
│簡梁金釵    │18/168      │張振家      │1/168       │
├──────┼──────┼──────┼──────┤
│簡金城      │219/672     │張清科      │3/168       │
├──────┼──────┼──────┼──────┤
│孫秀棉      │29/168      │張調瑞      │3/336       │
├──────┼──────┼──────┼──────┤
│陳朱月嬌    │4/168       │張庚茂      │7/672       │
├──────┼──────┼──────┼──────┤
│朱政雄      │4/168       │張金源      │1/504       │
├──────┼──────┼──────┼──────┤
│朱水景      │2/168       │張金富      │1/504       │
├──────┼──────┼──────┼──────┤
│朱寶發      │2/168       │蔡明芬      │1/504       │
├──────┼──────┼──────┼──────┤
│簡明壽      │14/168      │張調吟      │3/336       │
├──────┼──────┼──────┼──────┤
│簡明利      │8/168       │張銘      │1/168       │
├──────┼──────┼──────┼──────┤
│簡瑞蘭      │12/168      │張耀展      │1/168       │
├──────┼──────┼──────┼──────┤
│張登安      │2/504       │張梁阿尼    │7/672       │
├──────┼──────┼──────┼──────┤
│張同進      │3/168       │邱美靜      │7/672       │
├──────┼──────┼──────┼──────┤
│張李官蘭（由│2/504 （每人│張勝雄      │2/504       │
│張玉秀、張玉│均為1/1008）│            │            │
│淑、張憶婕、│            │            │            │
│張耀中繼承）│            │            │            │
└──────┴──────┴──────┴──────┘
┌───────────────────────────┐
│附表三：應有部分分割前後之價值                        │
├─────┬──────┬──────┬───────┤
│共  有  人│分割前價值  │分割後價值  │分割前後差額  │
│          │（依比例）  │            │              │
├─────┼──────┼──────┼───────┤
│簡  金  城│11,208,352  │11,829,950  │+621,598（註1 │
│          │            │            │）            │
├─────┼──────┼──────┼───────┤
│孫秀棉    │5,936,844   │6,005,700   │+68,856（註2）│
├─────┼──────┼──────┼───────┤
│簡金釵    │3,684,938   │3,678,750   │-6,188        │
├─────┼──────┼──────┼───────┤
│朱陳月嬌等│2,456,625   │2,670,500   │+213,875      │
├─────┼──────┼──────┼───────┤
│簡明壽    │2,866,063   │3,111,500   │+245,437      │
├─────┼──────┼──────┼───────┤
│簡明利    │1,637,750   │1,776,250   │+138,500      │
├─────┼──────┼──────┼───────┤
│簡瑞蘭    │2,456,625   │2,670,500   │+213,875      │
├─────┼──────┼──────┼───────┤
│張登安等  │4,145,553   │2,649,600   │-1,495,953（註│
│          │            │            │3）           │
├─────┼──────┼──────┼───────┤
│合      計│34,392,750  │34,392,750  │              │
├─────┴──────┴──────┴───────┤
│註1 ：簡金城部分，係將其分得之(2)、(5)、(9)合併計算，其中│
│      (2)部分為8,256,500 元，(5)部分為3,278,250 元，(9)部│
│      分為295,200 元。                                │
│註2 ：孫秀棉部分，係將其分得之(5)、(9)合併計算，其中(5)部│
│      分為5,710,500 元，(9)部分為295,200 元。          │
│註3 ：張登安等部分，係將其分得之(7)、(9)合併計算，其中(7)│
│      部分為2,592,000 元，(9)部分為57,600元。          │
└───────────────────────────┘
┌───────────────────────────────────────────────┐
│附表四：補償分配明細表                                                                        │
├─────┬─────┬─────┬─────┬─────┬─────┬─────┬─────┤
│應為補償人│簡金城    │孫秀棉    │朱陳月嬌等│簡明壽    │簡明利    │簡瑞蘭    │合      計│
│          │          │          │（註1）   │          │          │          │          │
│應受補償人│          │          │          │          │          │          │          │
├─────┼─────┼─────┼─────┼─────┼─────┼─────┼─────┤
│張登安等  │0（註3 ） │0（註3）  │212,994   │244,426   │137,930   │212,994   │808,344   │
│（註2）   │          │          │          │          │          │          │          │
├─────┼─────┼─────┼─────┼─────┼─────┼─────┼─────┤
│簡金釵    │2,561     │284       │881       │1,011     │570       │881       │6,188     │
├─────┼─────┼─────┼─────┼─────┼─────┼─────┼─────┤
│合      計│2,561     │284       │213,875   │245,437   │138,500   │213,875   │814,532   │
│          │          │          │          │          │          │          │          │
├─────┴─────┴─────┴─────┴─────┴─────┴─────┴─────┤
│註1 ：朱陳月嬌等之應為補償金額，其內部分配比例部分，按朱陳月嬌1/3 ，朱政雄1/3 ，朱水景1/6 ，朱│
│      寶發1/6 之比例計算。                                                                    │
│註2 ：張登安等之應受補償金額，其內部分配比例部分，應再依附表一之註1 所示比例為分配。          │
│註3 ：簡金城應補償張登安等之金額，經計算為619,037 元；孫秀棉應補償張登安等之金額，經計算為68,5│
│      72元，兩人合計690,454 元。但因其等提供(9)之道路用地中之82平方公尺供張登安等人通行使用，並│
│      提供(5)之34平方公尺土地供設定地上權與張登安等，已減損其取得各該土地之價值，若以本院斟酌之│
│      金額核算，其中(9)部分為590,400 元，(5)部分為399,500 元，合計已達989,900 元，超過其等應補償│
│      之金額，再就(9)之土地為道路，(5)之土地係上無償供設定地上權，期限至地上物滅失為止，均已實際│
│      減少其使用收益之效能，以減損7 成核算，減少達692,930 元，與其等應補償之上開690,454 元相當│
│      。故本院經斟酌後，認不宜再由簡金城及孫秀棉補償張登安等人，較為適當，爰就此部分不金錢補償│
│      之方式。                                                                                │
└───────────────────────────────────────────────┘

司法院資訊處製作；財團法人民間司法改革基金會備份。
